# 森林植被恢复费是计入开采成本还是计入费用？

提问人：wangdaxia 时间：2010-04-14 09:25:04
请教大家一问题： 我公司是一个采矿及加工矿产品的企业，矿山开采拟交给有资质单位承办，现林业部门要我们交森林植被恢复费，我不知道这个费用是计入我们的开采成本还是当期费用？另外目前还未开采，是计入预付款项吗？谢谢

回答人：chenyiwei
这个费是按什么方法和什么计费标准计付的？是在开始矿山建设前一次性支付，还是以后在开采过程中按照产量和一定的定量标准计付？

回答人：chenyiwei
回复 板凳 fanxu7788 的帖子赞同你的意见。以后的摊销金额可以计入生产成本中。

提问人：塔卡夫 时间：2015-08-12 10:21:18
企业为了建设一处印刷基地发生的森林植被恢复费计入在建工程，这样做合适？

回答人：chenyiwei
参照前面原则处理（虽然是几年前的帖子，但基本原则仍适用）。参照弃置费用，按预计未来支出的折现值计入固定资产成本，同时确认预计负债。